# 关于同一控制下业务合并问题

提问人：go_forward 时间：2020-11-30 08:05:09
陈版，您好，
想请问一下您关于同一控制下业务合并的一些问题，具体情况如下：
上市公司集团P公司把某装备制造版块分拆上市，申报期为 2019 年至 2021 年，目前装备制造板块主体为A公司，拟上市主体为B公司。A、B均同P集团的子公司，A公司将把与装备制造业务相关的固定资产、无形资产、人员、存货等在 2020 年 12 月 31 日前剥离至B公司，B公司作为上市主体。
问题： 1 、A公司剥离相关的固定资产、无形资产、人员、存货等至B公司是否构成业务合并，业务合并日实务中如何判断？
2 、B公司编制 2019 年、 2020 年相关的模拟合并资产负债表、利润表如何编制。
3 、A公司 2020 年 12 月 31 日以前发生了一些诉讼，但诉讼金额不太能确定，若 2021 年确定的赔偿金额与以前相差较大，是否会影响到B公司的报表吗。
个人理解： 1 、构成业务合并，业务合并日应为这些固定资产、无形资产、存货等风险报酬转移的时间，同时结合人员转移的时间。实务中较少披露业务合并日，还请陈老师指导。
2 、因为A集团只将与业务相关的固定资产、无形资产、存货等转移至B公司，编制 2019 年、 2020 年模拟合并利润表时是否需要将A公司所有的与装备制造相关的所有收入、成本、费用、税费纳入模拟合并范围，模拟合并资产负债表时是否需要将与装备制造相关的所有应收账款、其他应付款、应付账款、其他应付款等经营性资产、负债同时纳入合并报表（不仅仅只包括固定资产、无形资产、存货）。
3 、业务合并日以后A公司发生的一些费用支出，即使以前与业务相关的诉讼，业务合并日后均不影响B公司的报表。

回答人：chenyiwei
1 、赞同你的理解，构成业务合并。
2 、如果B有其他子公司，需编制合并报表的，则在合并报表层面需追溯调整前期比较数据。在追溯调整时，应将A公司中与该业务相关的资产、负债、损益项目全部纳入（包括此处未被B公司收购的资产和负债，如往来款项等），再在重组完成日，通过权益性交易方式将不纳入收购范围的净资产予以剥离。
3 、会影响追溯调整后B的合并报表。虽然不影响合并日转移的净资产账面价值。